【裁判字號】    97,易,368
【裁判日期】    970821
【裁判案由】    妨害公務
【裁判全文】
臺灣宜蘭地方法院刑事判決               97年度易字第368號
公  訴  人  臺灣宜蘭地方法院檢察署檢察官
被      告  甲○○
上列被告因妨害公務案件，經檢察官聲請簡易判決處刑（97年度
偵字第1819號），本院認為不宜逕以簡易程序為之，爰改依通常
訴訟程序審理，判決如下：
    主  文
甲○○犯妨害公務執行罪，處有期徒刑月，如易科罰金，以新
台幣壹仟元折算壹日。
    事  實
一、甲○○於民國97年5月8日下午2時40分許，騎乘車牌號碼
    AL2-797號重型機車，未戴安全帽而沿宜蘭縣羅東鎮○○路
    往中正路方向行駛，途經宜蘭縣羅東鎮○○路與公園路交岔
    路口時，適遇宜蘭縣政府警察局羅東分局公正派出所著制服
    之警員黃群超執行交通稽查勤務，乙○○○○見甲○○未戴
    安全帽，乃示意其停車受檢。甲○○見狀，明知乙○○○○
    係依法執行職務之公務員，然恐違規未戴安全帽為警取締，
    雖於停下機車後，但於乙○○○○趨前盤查並要求其出示證
    件時，竟基於妨害公務之犯意而加速逃逸，致乙○○○○遭
    甲○○之機車擦撞，造成乙○○○○因而倒地，因此受有身
    體多處擦傷等傷害（傷害部分未據告訴），甲○○亦因此人
    車倒地，隨即為警當場逮捕。
二、案經宜蘭縣政府警察局羅東分局報請臺灣宜蘭地方法院檢察
    署檢察官偵查後聲請簡易判決處刑。
    理  由
一、訊據被告甲○○固坦承未戴安全帽，而騎乘車牌號碼AL2-79
    7號重型機車，於前揭時、地為乙○○○○攔查後，竟騎車
    欲駛離現場，並致乙○○○○倒地而受有傷害等情不諱，惟
    矢口否認有妨害公務犯行，並辯稱：當時伊沒有帶眼鏡，突
    然看到警員的時候會慌張，怕被警員抓到被父母責罵，想要
    從旁邊的岔路口離開，伊沒有擦撞到警員，可能因為當時太
    近的關係，警員的手錶勾到機車，變成伊摔倒也讓警員摔倒
    ，這是一個突發的狀況，伊摔倒的時候，也有跟黃警員道歉
    云云。經查：前開事實，業據證人即乙○○○○於本院審理
    中結證略稱：97年5月8日下午2點40分伊在民生路及公園路
    口執行交通稽查，當時穿制服、防彈背心、備槍，伊是站在
    路口舉發另1件安全帽違規事件，正舉發完畢時看到左手邊
    被告沿民生路騎乘機車，從羅東郵局往民生市場方向，因為
    被告騎乘機車沒有戴安全帽，當被告距離約5公尺左右的距
    離，伊用左手揮，請被告停下來，被告騎乘機車到伊面前1
    公尺的距離，被告車子停下來，腳著地，伊上前站在被告機
    車的左側請被告出示駕照、行照，被告一言不發，就重新加
    油，腳縮回踏板，騎乘機車走，從伊身體左側擦撞過去，當
    時伊倒在地上，被告機車可能是撞到的過程中也重心不穩而
    倒地等語（參見本院卷第20至24頁97年8月7日審判筆錄）。
    依證人乙○○○○前開證述，乙○○○○當時身著制服執行
    交通稽查勤務，於攔停被告後，警員上前要求被告出示證件
    ，被告竟加速駛離現場，並擦撞警員，以致警員跌倒等情無
    訛。參以被告係於停車後，重新催動油門駛離等情，顯見被
    告係因未戴安全帽遭攔停後，竟為避免遭警舉發，而騎乘機
    車逃離現場。而乙○○○○因遭被告騎乘機車擦撞後受有身
    體多處擦傷等傷害，有羅東聖母醫院診斷書1紙（警羅偵字
    第0973103107號卷第10頁）在卷可佐。此外復有乙○○○○
    受傷與現場照片4幀（警羅偵字第0973103107號卷第11、12
    頁）附卷可參。綜上所述，本件事證明確，被告前開所辯顯
    係卸責之詞，不足採信，其犯行堪以認定，應依法論科。
二、核被告所為，係犯刑法第135條第1項妨害公務罪。爰審酌被
    告為規避稽查，竟對警員施暴，以致警員受有傷害，依其犯
    罪之動機、目的、手段，且於犯後猶飾詞卸責等一切情狀，
    量處如主文所示之刑，並諭知易科罰金之折算標準，以示懲
    儆。
據上論斷，應依刑事訴訟法第452條、第299條第1項前段，刑法
第135條第1項、第41條第1項前段，刑法施行法第1條之1第1項、
第2項前段，判決如主文。
本案經檢察官賴淑萍到庭執行職務
中    華    民    國    97    年    8     月    21    日
                  刑事第四庭法  官  辜漢忠
以上正本證明與原本無異。
如不服本判決應於收受本判決後10日內向本院提出上訴書狀，並
應敘述具體理由。若未敘述理由者，應於上訴期間屆滿後20日內
向本院補提理由書狀(均須按他造當事人之人數附繕本)。
                            書記官  許麗汝
中    華    民    國    97    年    8     月    22    日
附錄本案論罪科刑法條：
刑法第135條第1項
對於公務員依法執行職務時，施強暴脅迫者，處3年以下有期徒
刑、拘役或3百元以下罰金。


司法院資訊處製作；財團法人民間司法改革基金會備份。
